臺灣高雄地方法院刑事判決　　　　　　　　　　　　　九十一年度訴字第四一一號
　　公　訴　人　臺灣高雄地方法院檢察署檢察官
　　被　　　告　甲○○
右列被告因毒品危害防制條例案件，經檢察官提起公訴（九十年度毒偵字第一七五二
號）及移送併辦（同署九十年度毒偵字第二六九九號及九十一年度毒偵字第四一三號
），本院判決如左：
    主  文
甲○○連續施用第一級毒品，累犯，處有期徒刑壹年貳月，扣案之第一級毒品海洛因
壹包（驗後淨重捌點貳公克）沒收銷燬之；又連續施用第二級毒品，累犯，處有期
徒刑捌月。應執行有期徒刑壹年陸月。扣案之第一級毒品海洛因壹包（驗後淨重捌點
貳公克）沒收銷燬之。
    事  實
一、甲○○前曾於民國八十六年間因違反麻醉藥品管理條例之吸食麻藥罪及轉讓禁藥
    罪，分別經法院判處有期徒刑六月及七月，經合併定應執行刑為有期徒刑一年，
    已於八十八年十一月十二日執行完畢。其於八十七年六月及七月間又因施用毒品
    案件，經臺灣高雄地方法院檢察署檢察官（以下簡稱高雄地檢署檢察官）聲請本
    院以八十七年度毒聲字第四一０號及第一一二六號裁定送觀察、勒戒後，認有繼
    續施用毒品之傾向，再聲請本院以八十七年度毒聲字第一六一八號裁定令入戒治
    處所施以強制戒治，經停止戒治交付保護管束期滿後，由該署檢察官於八十八年
    八月十一日以八十八年度戒毒偵字第五九號不起訴處分在案。詎其仍不知戒絕悔
    改，於前揭不起訴處分後五年內，又各別基於施用第一級毒品海洛因、第二級毒
    品安非他命之概括犯意，自九十年三月二十一日七時許起至同年十二月二十五日
    止，連續在高雄市○○區○○路二五一巷二號「阿舍庭園汽車旅館」內等地，將
    第一級毒品海洛因粉末攙入香煙內，第二級毒品安非他命則置於吸食器內用火燒
    烤加熱後再吸食其霧化氣體等方式，分別施用第一級毒品海洛因及第二級毒品安
    非他命多次。嗣先於九十年三月二十一日十三時四十分許在前揭「阿舍庭園汽車
    旅館」門口為警查獲，並扣得所有供其施用之第一級毒品海洛因一包（驗後淨重
    八˙二三公克）；繼又於同年四月六日十六時五分許在高雄縣大寮鄉○○路三八
    ０巷一一五號汽車解體廠再度為警查獲，後於同年十二月二十五日為警緝獲時經
    採集尿液送驗仍檢出嗎啡及甲基安非他命陽性反應。
二、案經高雄市政府警察局移送臺灣高雄地方法院檢察署檢察官偵查起訴及高雄市政
    府警察局前鎮分局、高雄市政府警察局移送同署檢察官併案審理。
    理  由
一、右揭事實，業據被告甲○○於本院審理時坦白承認，並有被告所有供其施用之海
    洛因一包扣案可佐，而被告先後三次為警查獲後在警局所採集之尿液，經送驗結
    果，均檢出嗎啡及甲基安非他命陽性反應，此復有高雄市立凱旋醫院九十年四月
    六日、同年四月二十日及高雄市政府衛生局九十一年一月三日煙毒尿液檢驗成績
    書各一份在卷足稽，堪認被告自白應與事實相符，足以採信。再查，被告前曾於
    八十七年六月及七月間因施用毒品案件，經高雄地檢署檢察官聲請本院以八十七
    年度毒聲字第四一０號及第一一二六號裁定送觀察、勒戒後，認有繼續施用毒品
    之傾向，再聲請本院以八十七年度毒聲字第一六一八號裁定令入戒治處所施以強
    制戒治，經停止戒治交付保護管束期滿後，由該署檢察官於八十八年八月十一日
    以八十八年度戒毒偵字第五九號不起訴處分在案等事實，有上開不起訴處分書及
    本院被告全國前案紀錄表、臺灣高等法院被告全國前案紀錄表、臺灣高雄地方法
    院檢察署刑案資料查註紀錄表各一份在卷可稽，故被告前因施用毒品案件經觀察
    勒戒及強制戒治程序，由檢察官為不起訴處分後，五年內再犯上揭施用海落因、
    安非他命犯行，事證明確，洵堪認定。
二、查海洛因、安非他命分屬毒品危害防制條例第二條第二項所稱之第一、二級毒品
    ，均不得持有、施用。次按犯毒品危害防制條例第十條之施用第一、二級毒品罪
    者，依同條例第二十條第一項、第二項後段、第二十三條第一項、第二項前段規
    定，應由檢察官先將被告送勒戒處所觀察、勒戒，經觀察、勒戒後，有繼續施用
    毒品傾向者，由檢察官再聲請法院裁定令入戒治處所施以強制戒治，於強制戒治
    期滿或交付保護管束期滿後，應由檢察官為不起訴處分。而依上開規定為不起訴
    處分後，五年內再犯第十條之施用毒品罪者，則不適用前揭規定，除應由檢察官
    聲請法院裁定先令入戒治處所施以強制戒治外，刑責部分即應依一般刑事訴訟程
    序予以追訴處罰，此觀同條例第二十三條第二項規定可明。本件被告前既因施用
    毒品案件，經檢察官聲請本院裁定送勒戒處所觀察、勒戒後，認有繼續施用毒品
    傾向，再裁定施以強制戒治，於停止戒治交付保護管束期滿後，由檢察官為不起
    訴處分在案，其於該不起訴處分確定後五年內再犯上開施用海洛因、安非他命犯
    行，依上所述，即應依法論科，故核被告所為，分別係犯毒品危害防制條例第十
    條第一項之施用第一級毒品罪及同條第二項之施用第二級毒品罪。其先後多次施
    用海洛因、安非他命之行為，均時間緊接，且反覆為之，所犯又各係同一罪名之
    罪，顯均係基於概括犯意為之，均應依連續犯規定論以一罪，並均加重其刑。至
    被告先後持有海洛因、安非他命之多次行為，亦各係基於概括之犯意為之，本亦
    應以連續持有論，惟其持有後進而施用，其多次持有之底度行為應均被其施用之
    高度行為所吸收，故均不另論持有毒品罪。再查被告前曾於八十六年間因違反麻
    醉藥品管理條例之吸食麻藥罪及轉讓禁藥罪，分別經法院判處有期徒刑六月及七
    月，經合併定應執行刑為有期徒刑一年，已於八十八年十一月十二日執行完畢事
    實，有本院被告院內索引卡紀錄表、臺灣高等法院被告全國前案紀錄表及臺灣高
    雄地方法院檢察署刑案資料查註紀錄表在卷可稽，其受有期徒刑之執行完畢後，
    五年內再犯本件有期徒刑以上之罪，為累犯，均應依刑法第四十七條規定加重其
    刑，並均依法遞加其刑。又被告所犯施用第一級毒品及施用第二級毒品二罪之間
    ，犯意各別，行為互殊，應予分論併罰。審酌被告於毒品危害防制條例施行前即
    有施用毒品不良素行，已如前述，素行非佳，其於毒品危害防制條例施行後，復
    因施用毒品，經勒戒、觀察及強制戒治，由檢察官為不起訴處分確定後，仍未戒
    絕毒品，再犯相同之罪，顯見其戒毒意志不堅，有再度入監矯治必要，惟其施用
    毒品乃自戕一己之身體健康，尚未害及他人，且其犯後已坦承犯行，態度良好等
    一切情狀，就其所犯上開兩罪分別量處如主文所示之刑，並定其應執行刑。扣案
    之白粉一包（驗後淨重八˙二三公克），經送驗結果，確含有第一級毒品海洛因
    成分，有法務部調查局鑑定通知書一份在卷可稽，且經被告坦承為其所有，爰依
    毒品危害防制條例第十八條第一項前段規定宣告沒收銷燬之，至鑑驗耗損部分，
    既已滅失，即無庸再為沒收銷燬諭知。
三、末者，公訴人雖僅就被告於九十年三月二十一日查獲前二十四小時內施用海洛因
    、安非他命各一次之犯行起訴，而就其餘多次施用犯行，均未於起訴書內敘及，
    但連續犯為裁判上一罪，檢察官就犯罪事實一部起訴者，依刑事訴訟法第二百六
    十七條規定，其效力及於全部，故本院就被告其餘多次施用海洛因及安非他命犯
    行，均有權一併審理，附此敘明。
據上論斷，應依刑事訴訟法第二百九十九條第一項前段，毒品危害防制條例第十條第
一項、第二項、第二十三條第二項、第十八條第一項前段，刑法第十一條、第五十六
條、第四十七條、第五十一條第五款，判決如主文。
中      華      民      國    九十一    年      三      月    二十九    日
                                台灣高雄地方法院刑事庭
                                      法  官  陳淑卿
右正本證明與原本無異。
如不服本判決，應於判決送達後十日內，向本院提出上訴狀。
                                      書記官  陳朝宗
中      華      民      國    九十一    年      三      月    二十九    日
附錄本案論罪科刑法條：
毒品危害防制條例第十條：
施用第一級毒品者，處六月以上五年以下有期徒刑。
施用第二級毒品者，處三年以下有期徒刑。
